臺灣高等法院高雄分院刑事判決　　　　94年度上訴字第1336號
上　訴　人　臺灣高雄地方法院檢察署檢察官
被　　　告　甲○○
上列上訴人因被告違反毒品危害防制條例案件，不服臺灣高雄地
方法院94年度訴字第2458號中華民國94年7 月29日第一審判決（
起訴案號：臺灣高雄地方法院檢察署94年度毒偵字第4049號），
暨該署檢察官移送併辦（同署94年度毒偵字第6279號），提起上
訴，本院判決如下：
    主  文
原判決撤銷。
甲○○連續施用第一級毒品，累犯，處有期徒刑壹年肆月，扣案
之第一級毒品海洛因貳包（合計淨重零點壹參公克，空包裝重零
點肆貳公克），均沒收銷燬之。
    事  實
一、
（一）甲○○前於民國88年間，因施用毒品案件，經原審以88年
      度毒聲字第6688號裁定送勒戒處所觀察、勒戒後，認無繼
      續施用毒品之傾向，於88年9 月28日執行完畢釋放，而由
      臺灣高雄地方法院檢察署檢察官於88年9 月28日以88年度
      毒偵字第1077號、第1111號為不起訴處分確定；復於90年
      間因施用毒品，經原審以90年度毒聲字第590 號裁定觀察
      勒戒後，認有繼續施用毒品之傾向，經原審以90年度毒聲
      字第974 號裁定令入戒治處所施以強制戒治，令入戒治處
      所施以強制戒治，嗣經本院判處有期徒刑8 月確定，並於
      91年3 月12日入監執行，於91年11月11日執行完畢，其後
      經原審以90年度毒聲字第5241號裁定停止戒治付保護管束
      ，於90年9 月25日停止戒治出所釋放，而於91年3 月7 日
      戒治期滿執行完畢。
（二）甲○○猶不知悛悔，其明知海洛因係業經公告列為毒品危
      害防制條例之毒品，不得非法持有、施用，詎仍未戒除施
      用毒品習性，復基於非法施用第一級毒品海洛因之犯意，
      於上開強制戒治執行完畢釋放後之5 年內即於94年4 月18
      日某時起至同年6 月24日下午1 時許止，在高雄縣路竹鄉
      ○○道路旁或路竹火車站等處，以針筒注射之方式施用第
      一級毒品海洛因，於94年4 月19日20時20分許，在高雄縣
      路竹鄉○○路327 巷口，因形跡可疑經警上前盤查，其因
      心虛當場從身上口袋皮包內取出海洛因2 小包（合計淨重
      0.13公克，空包裝重0.42公克）；另於同年6 月24日下午
      1 時10分許，在同鄉○○路九孔橋道路旁，因形跡可疑，
      為警採尿呈嗎啡陽性反應而查獲。
二、案經高雄縣政府警察局湖內分局報告台灣高雄地方法院檢察
    署檢察官偵查起訴，及該署檢察官移送本院併辦。
    理  由
一、
（一）訊據被告甲○○對於前揭施用第一級毒品海洛因之事實，
      均坦承不諱；而其經警查獲採集其尿液送驗結果，2 次均
      呈嗎啡陽性反應，有台灣檢驗科技股份有限公司94年5 月
      10 日 報告編號KＺ000000000000號、94年7 月12日報告編
      號KＺ000000000000號濫用藥物尿液檢驗報告各1 份在卷可
      稽。
（二）扣案疑似海洛因粉末2 包（合計淨重0.13公克），經送往
      法務部調查局檢驗結果，確均係第一級毒品海洛因成分，
      有法務部調查局調科壹字第22020295號（見原審卷第16頁
      ）鑑定通知書1 份在卷可佐，足徵被告上開自白與事實相
      符。
（三）又被告於88年間，因施用毒品案件，經原審以88年度毒聲
      字第6688號裁定送勒戒處所觀察、勒戒後，認無繼續施用
      毒品之傾向，於88年9 月28日執行完畢釋放，而由臺灣高
      雄地方法院檢察署檢察官於88年9 月28日以88年度毒偵字
      第1077號、第1111號為不起訴處分確定；復於90年間因施
      用毒品，經原審以90年度毒聲字第590 號裁定觀察勒戒後
      ，認有繼續施用毒品之傾向，並經原審以90年度毒聲字第
      974 號裁定令入戒治處所施以強制戒治，令入戒治處所施
      以強制戒治，並經本院判處有期徒刑8 月確定，並於91年
      3 月12日入監執行，於91年11月11日執行完畢，其後經原
      審以90年度毒聲字第5241號裁定停止戒治付保護管束，於
      90年9 月25日停止戒治出所釋放，而於91年3 月7 日戒治
      期滿執行完畢等情，有臺灣高等法院被告前案紀錄表1 份
      在卷可按。是被告曾犯施用毒品罪，且於前揭強制戒治執
      行完畢釋放後，5 年內再犯本件施用海洛因犯行至明，自
      應依法論科。
二、按海洛因係屬毒品危害防制條例第2 條第2 項第1 款所規定
    之第一級毒品，是核被告所為，係犯同條例第10條第1 項之
    施用第一級毒品罪。檢察官移送併辦之94年度毒偵字第6279
    號即被告自94年4 月20日起至同年6 月24日止之施用第一級
    毒品部分，與本件具有連續犯之裁判上一罪之關係，為起訴
    效力所及，本院自應併予審理。被告持有第一級毒品，復進
    而施用，其持有第一級毒品之低度行為，為其施用之之高度
    行為所吸收，不另論罪。被告前後多次施用第一級毒品海洛
    因犯，時間緊接，構成要件相同，顯係基於概括犯意而為之
    ，應依連續犯之規定論以一罪，並加重其刑。又被告前因違
    反同條例案件，經本院判處有期徒刑8 月確定，於91年3 月
    12 日 入監執行，91年11月11日執行完畢，有前揭臺灣高等
    法院被告前案紀錄表1 份在卷足憑，其受有期徒刑執行完畢
    ，於5 年以內再犯本件最重本刑為有期徒刑以上之罪，為累
    犯，應依刑法第47條之規定，加重其刑，並遞加重之。
三、原審予以論科，固非無見，惟查被告自94年4 月20日起至同
    年6 月24日止之施用第一級毒品部分，原審未及審理，尚有
    未洽。檢察官以此提起上訴，非無理由，應由本院將原判決
    撤銷改判。爰審酌被告前因施用毒品案件，經強制戒治期滿
    確定後，仍未戒絕毒品，再犯相同之罪，顯見其戒毒意志不
    堅，惟念其施用毒品乃自戕一己健康，尚未危害他人且犯後
    坦承犯行等一切情狀，量處有期徒刑1 年4 月。
四、又扣案之前開白粉均屬第一級毒品海洛因，且該包裝袋與其
    內毒品業均已無法析離，應同視為第一級毒品無訛，從而不
    問屬於犯人與否，均依本條例第18條第1 項前段規定沒收銷
    燬之，至於送驗耗費之海洛因部分，既已滅失不存在，自無
    宣告沒收銷燬之必要，附此敘明。
五、據上論斷，應依刑事訴訟法第369 條第1 項前段、第364 條
    、第299 條第1 項前段，毒品危害防制條例第10條第1 項、
    第18條第1 項前段，刑法第11條、第47條，判決如主文。
本案經檢察官陳新慶到庭執行職務。
中　　華　　民　　國　　94　　年　　9 　　月　　30　　日
            刑事第五庭  審判長法  官  曾永宗
                              法  官  任森銓
                              法  官  陳明富
以上正本證明與原本無異。
如不服本判決應於收受本判決後10日內向本院提出上訴書狀，其
未敘述上訴理由者，並得於提起上訴後10日內向本院補提理由書
狀（均須按他造當事人之人數附繕本）「切勿逕送上級法院」。
中　　華　　民　　國　　94　　年　　9 　　月　　30　　日
                              書記官  魏文常
附錄本案判決論罪科刑法條：
毒品危害防制條例第10條第1 項：
施用第一級毒品者，處6 月以上5 年以下有期徒刑。
